【裁判字號】    97,交聲,109
【裁判日期】    970514
【裁判案由】    違反道路交通管理處罰條例聲明異議
【裁判全文】
臺灣士林地方法院交通事件裁定         97年度交聲字第109號
原處分機關  交通部公路總局臺北區監理所蘆洲監理站
異  議  人
即受處分人  甲○○
上列受處分人即異議人因違反道路交通管理處罰條例案件，對於
交通部公路總局臺北區監理所蘆洲監理站97年1 月17日所為之處
分（原處分案號：北監盧字第裁46-AX0000000號），聲明異議，
本院裁定如下：
    主  文
異議駁回。
    理  由
一、按機器腳踏車不在規定車道行駛者，處駕駛人新臺幣（下同
    ）600 元以上1800元以下罰鍰，道路交通管理處罰條例第45
    條第13款定有明文。
二、原處分意旨略以：異議人即受處分人甲○○於民國96年11月
    12日16時3 分許騎乘車牌號碼CTE-267 號重機車，行經臺北
    市○○區○○路時，經臺北市政府警察局士林分局蘭雅派出
    所逕行舉發「機車行駛禁行車道」之違規，爰依道路交通管
    理處罰條例第45條第1 項第13款之規定，裁處罰鍰600 元。
三、聲明異議意旨略以：（一）因為當時為下午4 點，車流量較
    大以及道路上車速需維持一定避免過快減速或加速導致其他
    機車騎士與伊之安全顧慮，故無法在短距離內快速成立即減
    速的併入非禁行機車之車道。（二）中正路上機車道縮減沒
    有於縮減前給予標誌提醒，僅行經福港街後路面上才標示「
    禁行機車」標字，沒有給予足夠的緩衝空間讓機車騎士併入
    外車道。異議人向原處分機關表示不服舉發，經原處分機關
    裁決維持舉發結果後，異議人於法定期限內向本院交通法庭
    聲明異議云云。
四、經查：
    （一）異議人即受處分人甲○○於96年11月12日16時3 分許
          騎乘車牌號碼CTE-267 號重機車，行經上揭路段時，
          經臺北市政府警察局士林分局蘭雅派出所員警舉發「
          機車行駛禁行車道」之違規事實，此有臺北市政府警
          察局96年11月22日北市警交大字第AX0000000 號舉發
          違反道路交通管理事件通知單及違規採證照片各1 紙
          在卷可稽。
    （二）異議人雖辯稱由臺北市○○區○○路往西行，經過福
          港街後，機車道縮減，以及當時車流量大，以致於無
          法行駛於禁行機車之車道云云。惟依道路交通標誌標
          線號誌設置規則第178 條規定：「禁行機車」標字，
          用以告示本車道禁止機器腳踏車通行，繪設於路段起
          點，路段過長時，得於路段中加繪之。而經本院核閱
          卷附違規採證照片及異議人所提供之現場照片後，發
          現異議人所騎乘之前揭重型機車於舉發時，確係行駛
          於「禁行機車道」上。異議人應知悉禁行機車道禁止
          機車通行，且機車應該行駛於外側車道上。本件中正
          路未過福港街之路段，係因路邊設有公車停靠區，而
          導致機車道之設置向左移動，而經過中正路與福港街
          交岔路口後，即又往右設置。異議人若因當時車流量
          大，自可考量放慢行駛速度，不因當時車流量大，行
          車速度緩慢，而選擇從左側超車，從而行駛於禁型機
          車之車道上，且從卷附照片以觀，當時該路段之機車
          均行駛於外側車道上，惟獨異議人行駛於「禁行機車
          道」上，足證該路段上之機車並無不能行駛於「外側
          車道」之情形。是異議人上揭所辯，尚非可採。
五、綜上所述，異議人確有前述「機車行駛禁行車道」之交通違
    規事實，其事證已臻明確，應堪認定。從而原處分機關依道
    路交通管理處罰條例第45條第13款之規定，裁處異議人罰鍰
    600 元，核無不當。
六、據上論斷，應依道路交通案件處理辦法第19條，裁定如主文
    。
中    華    民    國    97    年    5     月    14    日
                  交通法庭法  官  賴邦元
以上正本證明與原本無異
如不服本裁定應於送達後5日內向本院提出抗告狀
                          書記官  游育慈
中    華    民    國    97    年    5     月    14    日


司法院資訊處製作；財團法人民間司法改革基金會備份。
